臺灣彰化地方法院刑事判決
111年度易字第34號
公  訴  人  臺灣彰化地方檢察署檢察官  
被      告  周茗富



上列被告因詐欺案件，經檢察官提起公訴(110年度偵字第6607號
、第9912號、第9649號、第9917號、第10228號、第10298號、11
0年度少連偵字第93號)，及移送併辦(臺灣彰化地方檢察署110年
度偵字第15717號)，被告於準備程序中就被訴事實為有罪之陳述
，經告知簡式審判程序之旨，並聽取公訴人及被告之意見後，由
本院合議庭裁定由受命法官獨任進行簡式審判程序，判決如下：
    主    文
周茗富犯如附表各編號所示之罪，各處如附表各編號所示之刑及
沒收。附表編號1、3、4、5、6、7之②、8、9、10、11部分，應
執行有期徒刑貳年。附表編號2、7之①、12、13部分，應執行有
期徒刑玖月，如易科罰金，以新臺幣壹仟元折算壹日。沒收部分
併執行之。
    犯罪事實
一、周茗富經濟狀況不佳，並無購買商品或販賣商品之意思，竟
    分別為下列行為：
㈠周茗富意圖為自己不法之所有，基於以網際網路對公眾散布而
  犯詐欺取財之犯意，於民國109年4月28日前之109年4月間某日
  ，以社群軟體Facebook(下稱FB)暱稱「周茗富」在FB「航海王
  X七龍珠玩具公仔交流買賣(改)」社團公開張貼販賣公仔之不
  實訊息，以此方式向瀏覽之公眾散布不實販售訊息。適有庚○○
  上網見聞該虛偽不實販售訊息，信以為真，陷於錯誤，與周茗
  富聯繫表示欲購買公仔，並依周茗富指示，分別於109年4月28
  日23時44分許，匯款新臺幣(下同)7000元至周茗富申辦之彰化
  銀行帳號00000000000000號帳戶(下稱周茗富彰銀帳戶)；109
  年4月28日21時59分許，匯款2萬6100元至周茗富向不知情之友
  人許淑芬借用由許淑芬申辦之中華郵政股份有限公司溪湖郵局
  局號0000000號、帳號0000000號帳戶(下稱許淑芬郵局帳戶)；
  於109年4月29日22時36分許、4月30日18時31分許，各匯款1萬
  1000元、2萬5000元至周茗富向不知情之友人巫翌萱借用由巫
  翌萱申辦並管領使用之渠女兒胡○○(107年3月生，姓名年籍詳
  卷)之中華郵政股份有限公司溪湖郵局局號0000000號、帳號00
  00000號帳戶(下稱胡姓兒童郵局帳戶)。嗣因周茗富未依約交
  付商品，庚○○始知受騙。
㈡周茗富上網瀏覽FB「哥吉拉怪獸玩具交流」社團看見子○○於110
  年2月4日在該社團張貼欲收購「哥吉拉覺醒版」公仔後。其並
  無「哥吉拉覺醒版」公仔可供販售，竟意圖為自己不法之所有
  ，於110年2月4日18時34分許，以通訊軟體Messenger(下稱Mes
  senger軟體)與子○○聯繫，佯稱可販售「哥吉拉覺醒版」公仔
  與子○○云云。致子○○以為真，陷於錯誤，與周茗富談妥購買交
  易事宜，並依指示於110年2月5日16時10分許、17時11分許，
  分別匯款1萬1900元、1萬2050元至周茗富向不知情之其母親楊
  湘綺借用由楊湘綺申辦之中華郵政股份有限公司員林西門郵局
  局號0000000號、帳號0000000號帳戶(下稱楊湘綺郵局帳戶)。
  嗣因周茗富未依約交付商品，子○○始知受騙。
㈢周茗富意圖為自己不法之所有，基於以網際網路對公眾散布而
  犯詐欺取財之犯意，於110年3月6日前之某日，以FB暱稱「灣
  灣(周茗富)」在FB上公開張貼販賣模型之不實訊息，以此方式
  向瀏覽之公眾散布不實販售訊息。適有壬○○上網見聞該虛偽不
  實販售訊息，信以為真，陷於錯誤，與周茗富聯繫表示欲購買
  模型，並依周茗富指示，於110年3月6日22時42分許，匯款200
  0元至楊湘綺郵局帳戶。嗣因周茗富未依約交付商品，壬○○始
  知受騙。
㈣周茗富意圖為自己不法之所有，基於以網際網路對公眾散布而
  犯詐欺取財之犯意，於110年3月6日前之某日，以FB暱稱「灣
  灣(周茗富)」在FB上公開張貼販賣模型之不實訊息，以此方式
  向瀏覽之公眾散布不實販售訊息。適有辛○○於110年3月6日上
  網見聞該虛偽不實販售訊息，信以為真，陷於錯誤，與周茗富
  聯繫表示欲購買模型，並依周茗富指示，於110年3月6日22時5
  0分許，匯款2000元至楊湘綺郵局帳戶。嗣因周茗富未依約交
  付商品，辛○○始知受騙。
㈤周茗富意圖為自己不法之所有，基於以網際網路對公眾散布而
  犯詐欺取財之犯意，於110年3月11日前之某日，在蝦皮拍賣網
  站以帳號「aa0000000」公開刊登販賣「海賊王F3雷神」公仔
  之不實訊息，以此方式向瀏覽之公眾散布不實販售訊息。適有
  己○○於110年3月11日上網見聞該虛偽不實販售訊息，信以為真
  ，陷於錯誤，與周茗富聯繫談妥購買交易事宜，並依周茗富指
  示，分別於110年5月3日9時26分許、110年5月8日10時55分許
  ，各匯款3000元、3000元至周茗富向不知情之友人陳○○(92年1
  0月生)借用由陳○○申辦之中華郵政股份有限公司溪湖湖西郵局
  局號0000000號、帳號0000000號帳戶(下稱陳姓少年郵局帳戶)
  。嗣因周茗富未依約交付商品，己○○始知受騙。
㈥周茗富意圖為自己不法之所有，基於以網際網路對公眾散布而
  犯詐欺取財之犯意，於民國110年5月15日前之某日，以FB暱稱
  「灣灣(周茗富)」在FB「二手筆電/桌機/平板電腦/交易市集
  」社團公開張貼販賣電腦之不實訊息，以此方式向瀏覽之公眾
  散布不實販售訊息。適有戊○上網見聞該虛偽不實販售訊息，
  信以為真，陷於錯誤，與周茗富聯繫談妥買賣電腦、模型事宜
  ，並依周茗富指示，分別於110年5月15日20時29分許、110年5
  月18日14時27分許，匯款1萬3000元及5000元至陳姓少年郵局
  帳戶。嗣因周茗富未依約交付商品，戊○始知受騙。
㈦：①周茗富意圖為自己不法之所有，於110年5月16日與先前因購
    買電腦而認識之賣家甲○○聯繫，佯稱因缺錢花用欲將電腦以
    二手價1萬5000元販賣與甲○○云云。致甲○○信以為真，陷於
    錯誤，依周茗富指示，於110年5月16日14時26分許，匯款1
    萬5000元至陳姓少年郵局帳戶。嗣因周茗富遲未依約交付電
    腦與甲○○，甲○○乃要求周茗富退回1萬5000元貨款至渠配偶
    徐若梅申辦之王道商業銀行帳號00000000000000號帳戶(下
    稱徐若梅王道銀行帳戶)。
    ②周茗富遂另意圖為自己不法之所有，基於以網際網路對公
    眾散布而犯詐欺取財之犯意，於110年5月19日前之某日，在
    FB「電腦.PC零組件.筆電./二手/全新拍賣：>」社團公開張
    貼販賣電腦主機之不實訊息，以此方式向瀏覽之公眾散布不
    實販售訊息。適有邱○○(96年7月生，姓名年籍詳卷，下稱邱
    姓少年)於110年5月19日上網見聞該虛偽不實販售訊息，信
    以為真，陷於錯誤，與周茗富聯繫表示欲購買電腦主機，並
    依周茗富指示，於110年5月20日19時33分許，匯款1萬5000
    元至徐若梅王道銀行帳戶。嗣因周茗富未依約交付商品，邱
    姓少年始知受騙。
㈧周茗富意圖為自己不法之所有，基於以網際網路對公眾散布而
  犯詐欺取財之犯意，於110年5月25日前之某日，以FB暱稱「Lo
   Key．電腦」在FB上公開張貼販賣顯示卡及記憶體之不實訊息
  ，以此方式向瀏覽之公眾散布不實販售訊息。適有羅○○(93年4
  月生，姓名年籍詳卷，下稱羅姓少年)於110年5月25日上網見
  聞該虛偽不實販售訊息，信以為真，陷於錯誤，以Messenger
  軟體、通訊軟體Line(下稱Line軟體)與周茗富聯繫談妥購買顯
  示卡及記憶體事宜，並依周茗富指示，於110年5月26日15時9
  分許，匯款5500元至周茗富向不知情之友人楊昀陞借用由楊昀
  陞申辦之合作金庫銀行帳號0000000000000號帳戶(下稱楊昀陞
  合庫帳戶)。嗣因周茗富未依約交付商品，羅姓少年始知受騙
  。
㈨周茗富意圖為自己不法之所有，基於以網際網路對公眾散布而
  犯詐欺取財之犯意，於110年5月27日前之某日，以FB暱稱「灣
  灣(周茗富)」在FB上公開張貼販賣電腦之不實訊息，以此方式
  向瀏覽之公眾散布不實販售訊息。適有丁○○於110年5月27日上
  網見聞該虛偽不實販售訊息，信以為真，陷於錯誤，與周茗富
  聯繫表示欲購買電腦，並依周茗富指示，於110年5月28日22時
  27分許，匯款1萬6000元至楊昀陞合庫帳戶。嗣因周茗富未依
  約交付商品，丁○○始知受騙。
㈩周茗富意圖為自己不法之所有，基於以網際網路對公眾散布而
  犯詐欺取財之犯意，於110年6月5日前之某日，以FB暱稱「灣
  灣(周茗富)」在FB上公開張貼販賣電腦主機之不實訊息，以此
  方式向瀏覽之公眾散布不實販售訊息。適有丑○○於110年6月5
  日上網見聞該虛偽不實販售訊息，信以為真，陷於錯誤，與周
  茗富聯繫表示欲購買電腦主機，並依周茗富指示，於110年6月
  6日15時39分許、19時28分許，分別匯款100元、1萬5900元至
  周茗富向不知情之友人洪偉斌借用由洪偉斌申辦之中華郵政股
  份有限公司溪湖郵局局號0000000號、帳號0000000號帳戶(下
  稱洪偉斌郵局帳戶)。嗣因周茗富未依約交付商品，丑○○始知
  受騙。
周茗富意圖為自己不法之所有，基於以網際網路對公眾散布而
  犯詐欺取財之犯意，於110年6月10日前之某日，以FB暱稱「灣
  灣(周茗富)」在FB上公開張貼販賣電腦主機之不實訊息，以此
  方式向瀏覽之公眾散布不實販售訊息。適有丙○○於110年6月10
  日上網見聞該虛偽不實販售訊息，信以為真，陷於錯誤，與周
  茗富聯繫表示欲購買電腦主機，並依周茗富指示，於110年6月
  10日21時4分許，匯款8000元至洪偉斌郵局帳戶。嗣因周茗富
  未依約交付商品，丙○○始知受騙。
周茗富於109年10月8日看見癸○○在FB上張貼販賣日本動漫公仔
  之訊息，其並無資力購買，竟意圖為自己不法之所有，以FB暱
  稱「黃志信」使用Messenger軟體與癸○○聯繫，佯稱要以610元
  向癸○○購買公仔云云。致癸○○信以為真，陷於錯誤，遂提供渠
  所申辦之國泰世華商業銀行帳號000000000000號帳戶(下稱癸○○國泰世華商銀帳戶)供周茗富匯款，周茗富並以下述詐欺手法
  ，致網友宋○○(93年6月生，姓名年籍詳卷，下稱宋姓少年)受
  騙而於109年10月8日22時55分許，匯款610元至癸○○國泰世華
  商銀帳戶，令癸○○誤以為該筆款項係周茗富所匯，乃依約交付
  公仔商品1個與周茗富。
周茗富意圖為自己不法之所有，於109年7月28日在FB社團認識
  宋姓少年後，以FB暱稱「周茗富」使用Messenger軟體陸續於1
  09年7月28日至109年9月間與宋姓少年聯繫，佯稱欲向宋姓少
  年購買假面騎士等相關商品云云。期間並匯款1000元作訂金以
  取信宋姓少年，致宋姓少年陷於錯誤，陸續將周茗富所訂購之
  商品(價值15萬610元)，寄送與周茗富。周茗富並承前詐欺取
  財之單一犯意，於109年8月25日、109年10月8日，聯繫宋姓少
  年，佯稱欲向宋姓少年借款，一定會還款云云。宋姓少年不疑
  有他，同意借款，並依周茗富指示，分別於109年8月25日19時
  56分許，匯款5900元至不知情之周茗富父親周浚豪申辦之中華
  郵政股份有限公司員林員水路郵局局號0000000號、帳號00000
  00號帳戶(下稱周浚豪郵局帳戶)；於109年10月8日22時55分許
  ，匯款610元至癸○○國泰世華商銀帳戶。嗣因周茗富遲未給付
  商品價金、償還借款，宋姓少年始知受騙。
二、案經彰化縣警察局溪湖分局、臺中市政府警察局第三分局報
    告，及庚○○訴由高雄市政府警察局旗山分局移由新北市政府
    警察局中和分局轉由彰化縣警察局溪湖分局、子○○訴由臺中
    市政府警察局第一分局、壬○○訴由高雄市政府警察局鼓山分
    局、辛○○訴由高雄市政府警察局左營分局、己○○訴由嘉義市
    政府警察局第一分局、戊○訴由桃園市政府警察局平鎮分局
    、甲○○訴由新竹市警察局第二分局、邱姓少年訴由新竹縣政
    府警察局竹北分局、丁○○訴由新北市政府警察局新莊分局、
    丑○○訴由臺中市政府警察局太平分局、丙○○訴由屏東縣政府
    警察局屏東分局、宋姓少年訴由新北市政府警察局新店分局
    移由彰化縣警察局溪湖分局、臺中市政府警察局第三分局報
    告臺灣彰化地方檢察署檢察官偵查起訴，暨彰化縣警察局員
    林分局報告臺灣彰化地方檢察署檢察官移送併辦。
　  理    由
一、被告周茗富所犯，均非死刑、無期徒刑、最輕本刑為3年以
    上有期徒刑之罪，或高等法院管轄第一審之案件，被告於準
    備程序中，就被訴事實皆為有罪之陳述，經受命法官告知簡
    式審判程序之旨，並聽取公訴人與被告之意見後。本院合議
    庭認適宜進行簡式審判程序，爰依刑事訴訟法第273條之1第
    1項規定，裁定由受命法官獨任進行簡式審判程序。且依刑
    事訴訟法第273條之2及第159條第2項之規定，本案不適用同
    法第159條第1項傳聞法則有關限制證據能力之相關規定，亦
    不受同法第161條之2、第161條之3、第163條之1及第164條
    至第170條規定之限制，合先敘明。　
二、認定犯罪事實所憑之證據及理由
　  上開犯罪事實，業據被告坦承不諱。並經證人許淑芬(見110
    年度偵字第9912號卷第13至17頁)、巫翌萱(見110年度偵字
    第9912號卷第23至27、137至140頁)、陳姓少年(見110年度
    少連偵字第93號卷第33至43頁，110年度偵字第10298號卷一
    第105至113頁)、洪偉斌(見110年度偵字第10228號卷第13至
    17、263至267頁)、周浚豪(見110年度偵字第15717號卷第15
    至18頁)於警詢時、證人楊湘綺(見110年度偵字第6607號卷
    第15至18、113至121、127至129頁，110年度偵字第9917號
    卷第17至20頁)、楊昀陞(見110年度偵字第10298號卷一第13
    5至139、145至159頁，110年度偵字第10228號卷第23至27頁
    )於警詢、偵查時證述明確。復有如附表各編號「被害人/告
    訴人遭詐欺之證據及出處」欄所示之證據、新加坡商蝦皮娛
    樂電商有限公司台灣分公司110年6月25日蝦皮電商字第0210
    625011S號函及所檢送之IP位址資料、IP位址通聯調閱查詢
    單、門號通聯調閱查詢單、FB帳號、IP位址資料(此部分見1
    10年度他字第1680號卷第19至42頁)在卷足稽。且有iphone 
    8手機1支扣案可佐。足認被告上開任意性之自白與事實相符
    ，堪以採信。綜上所述，本案事證明確，被告犯行堪以認定
    ，應予依法論科。
三、論罪科刑
㈠被告就犯罪事實欄一、㈠、㈢、㈣、㈤、㈥、㈦之②、㈧、㈨、㈩、所為，係在不特定多數人可得透過網際網路瀏覽之FB或蝦皮拍賣網站公開張貼、刊登販賣商品之不實訊息，吸引買家與其聯絡交易，自屬以網際網路對公眾散布之方式詐欺無訛。是核被告就上開各該部分所為，均係犯刑法第339條之4第1項第3款之以網際網路對公眾散布而犯詐欺取財罪。起訴意旨雖認被告前揭所為，均係涉犯刑法第339條第1項之詐欺取財罪嫌，惟因公訴人於本院審理時，就此業已更正為刑法第339條之4第1項第3款之加重詐欺取財罪嫌(見本院卷第126頁)，本院自已毋庸變更起訴之法條。被告就犯罪事實欄一、㈡、㈦之①、、所為，均係犯刑法第339條第1項之詐欺取財罪。
㈡被告就犯罪事實欄一、所為，係基於詐欺取財之單一犯意，於
  密切接近之時間對告訴人宋姓少年實施詐術，並侵害相同之法
  益，各行為之獨立性極為薄弱，依一般社會健全觀念，難以強
  行分開，應認係數個舉動之接續施行，應屬接續犯，僅為包括
  之一罪。
㈢刑法處罰之加重詐欺取財罪係侵害個人財產法益之犯罪，其罪
  數計算，依一般社會通念，應以被害人數、被害次數之多寡，
  決定其犯罪之罪數。而被告對犯罪事實欄一、㈠、㈢、㈣、㈤、㈥
  、㈦之②、㈧、㈨、㈩、所示告訴人庚○○、壬○○、辛○○、己○○、戊○、邱姓少年、被害人羅姓少年、告訴人丁○○、丑○○、丙○○所
  為之以網際網路對公眾散布而犯詐欺取財罪(共10罪)、對犯罪
  事實欄一、㈡、㈦之①、、所示告訴人子○○、甲○○、被害人癸○○、告訴人宋姓少年所為之詐欺取財罪(共4罪)，犯意各別，行
  為互殊，且侵害不同告訴人、被害人之法益，應予分論併罰。
  　
㈣臺灣彰化地方檢察署檢察官以110年度偵字第15717號移送併辦
  關於被告所為詐欺被害人癸○○、告訴人宋姓少年之事實，與本
  案起訴其詐欺被害人癸○○、告訴人宋姓少年部分，為同一犯罪
  事實，為起訴效力所及，本院自應併予審理裁判。
㈤爰以行為人之責任為基礎，審酌被告正值青年，非無謀生能力
  ，卻不思以己力循正當途徑獲取財物，竟以犯罪事實欄一所示
  之方式，對犯罪事實欄一所示之告訴人、被害人詐取財物，致
  渠等受有財產上損害，被告所為應予非難。併斟酌被告各該犯
  罪之動機、目的、手段、上開告訴人、被害人所受損害情形，
  被告於犯罪後，坦承全部犯行，惟僅賠償告訴人壬○○、丙○○、
  丁○○(見本院卷第27、135頁所附之電話洽辦公務紀錄單、本院
  卷第171頁所附新北市新莊區調解委員會調解筆錄傳真，被告
  僅賠償3000元與告訴人丁○○)之犯罪後態度。兼考量被告自述
  教育程度為國中畢業，在肉品市場送貨及販賣肉品，月薪3萬
  元左右，父母離婚，其與母親同住，不需要扶養母親，經濟狀
  況一般(見本院卷第127頁)，及公訴人、告訴人宋姓少年當庭
  所述對於被告科刑範圍之意見(見本院卷第127、128頁)等一切
  情狀，分別量處如主文所提之附表所示之刑，並就得易科罰金
  部分【附表編號2、7之①、12、13部分】，均諭知易科罰金之
  折算標準。另斟酌被告各該犯罪情節、犯罪手段與態樣、不法
  與罪責程度、同為侵害財產法益、告訴人、被害人所受損害等
  情狀，經整體評價後，就不得易科罰金部分【附表編號1、3、
  4、5、6、7之②、8、9、10、11部分】，及得易科罰金部分【
  附表編號2、7之①、12、13部分】，分別定其應執行之刑如主
  文所示，併就得易科罰金部分所定應執行刑諭知易科罰金之折
  算標準。　　
㈥沒收部分
1、扣案之iphone 8手機1支係被告所有，供其作為本案上網張貼
   、刊登不實販賣訊息、與本案告訴人、被害人聯繫買賣交易
   事宜之工具，業據被告供承在卷(見本院卷第120頁)。爰依刑
   法第38條第2項前段規定，宣告沒收。
2、被告詐欺如犯罪事實欄一、㈠、㈡、㈣、㈤、㈥、㈦之①、㈦之②、㈧
   、㈩、、所示告訴人庚○○、子○○、辛○○、己○○、戊○、甲○○
   、邱姓少年、被害人羅姓少年、告訴人丑○○、被害人癸○○、
   告訴人宋姓少年之犯罪所得詳如附表編號1、2、4、5、6、7
   之①、7之②、8、10、12、13「犯罪所得」欄所載。該等犯罪
   所得雖均未扣案，然皆未實際發還上開各該告訴人、被害人
   ，亦無刑法第38條之2第2項所定得不宣告沒收或酌減之情形
   。爰依刑法第38條之1第1項前段、第3項規定宣告沒收，於全
   部或一部不能沒收或不宜執行沒收時，追徵其價額。 
3、被告詐欺如犯罪事實欄一、㈨所示告訴人丁○○而獲取之如附表
   編號9「犯罪所得」欄所示犯罪所得即1萬6000元，被告已賠
   償3000元與告訴人丁○○(見本院卷第171頁所附新北市新莊區
   調解委員會調解筆錄傳真)，如就被告已賠償部分，仍諭知沒
   收被告該部分犯罪所得，將使被告承受過度之不利益，容有
   過苛之虞，爰依刑法第38條之2第2項規定，不予宣告沒收或
   追徵。至其餘未扣案之犯罪所得1萬3000元，既未實際發還告
   訴人丁○○，亦無刑法第38條之2第2項所定得不宣告沒收或酌
   減之情形。爰依刑法第38條之1第1項前段、第3項規定宣告沒
   收，於全部或一部不能沒收或不宜執行沒收時，追徵其價額
   。
4、被告詐欺如犯罪事實欄一、㈢、所示告訴人壬○○、丙○○而獲
   取之如附表編號3、11「犯罪所得」欄所示犯罪所得，因被告
   已分別賠償告訴人壬○○、丙○○，而達到沒收制度剝奪被告犯
   罪所得之立法目的。如在本案仍諭知沒收被告此部分犯罪所
   得，將使被告承受過度之不利益，容有過苛之虞，爰依刑法
   第38條之2第2項規定，不予宣告沒收或追徵。
5、上開所宣告之多數沒收，依刑法第40條之2第1項規定，併執 
   行之。
據上論斷，應依刑事訴訟法第273條之1第1項、第299條第1項前
段(參考司法院頒布之「刑事裁判書類簡化原則」，僅引用程序
法條)，判決如主文。
本案經檢察官何昇昀提起公訴及移送併辦，檢察官黃建銘到庭執
行職務。
中　　華　　民　　國　　111 　年　　5 　　月　　5 　　日
                  刑事第三庭  法  官  林  慧  欣
以上正本證明與原本無異。　　　　　　　　　
如不服本判決應於收受判決後20日內向本院提出上訴書狀，並應
敘述具體理由。其未敘述上訴理由者，應於上訴期間屆滿後20日
內向本院補提理由書(均須按他造當事人之人數附繕本)「切勿逕
送上級法院」。
告訴人或被害人對於判決如有不服具備理由請求檢察官上訴者，
其上訴期間之計算係以檢察官收受判決正本之日期為準。
中　　華　　民　　國　　111 　年　　5 　　月　　5 　　日
                              書記官  楊  雅  芳
附錄本案論罪科刑法條
中華民國刑法第339條
意圖為自己或第三人不法之所有，以詐術使人將本人或第三人之
物交付者，處5年以下有期徒刑、拘役或科或併科50萬元以下罰
金。
以前項方法得財產上不法之利益或使第三人得之者，亦同。
前2項之未遂犯罰之。
中華民國刑法第339條之4
犯第339條詐欺罪而有下列情形之一者，處1年以上7年以下有期
徒刑，得併科1百萬元以下罰金：
一、冒用政府機關或公務員名義犯之。
二、三人以上共同犯之。
三、以廣播電視、電子通訊、網際網路或其他媒體等傳播工具，
    對公眾散布而犯之。
前項之未遂犯罰之。